---
title: "R Notebook"
output: html_notebook
---


```{r}
library('dplyr')
library('lme4')
library('sjmisc')
library("ggplot2")
library('afex')
library('jmv')
library('emmeans')
library('effectsize')
library('rstatix')
library('haven')
library("readxl")
library('expss')
library('epiDisplay')
library("writexl")
library('tidyverse')
```


```{r}
data <- read_excel("C:/Users/Admin/Desktop/ARBA/behavioral database.xlsx")
```

```{r}
# ** inverser les baseline scores pour VABS3. Dèjà inversé pour delta
tab <- data.frame(sub = data$sub, condition = data$cond, gender = factor(data$GENDER_STD), race = factor(data$RACE_STD), 
                  age = data$AGE, verbal_IQ = data$VERBAL_IQ, nonverbal_IQ = data$NON_VERBAL_IQ, IQ = data$FULL_SCALE_IQ,
                  VABS3_SOC_W0 = -data$VABS3_SOC_SS.0, delta_VABS3_SOC = data$delta_VABS3_SOC, 
                  AIM_rep_beh_W0 = data$AIM_repetitive_behavior.0, 
                  AIM_rep_beh_W16 = data$AIM_repetitive_behavior.112, 
                  delta_AIM_rep_beh = data$delta_AIM_repetitive_behavior, 
                  ABC_irrit_W0 = data$ABC_irritability.0, 
                  ABC_irrit_W16 = data$ABC_irritability.112, 
                  delta_ABC_irrit = data$delta_ABC_irritability,
                  ABC_ste_beh_W0 = data$ABC_stereotypic_behavior.0, 
                  delta_ABC_ste_beh = data$delta_ABC_stereotypic_behavior,
                  ABC_soc_wit_W0 = data$ABC_social_withdrawal.0, 
                  ABC_soc_wit_W16 = data$ABC_social_withdrawal.112, 
                  delta_ABC_soc_wit = data$delta_ABC_social_withdrawal,
                  ABC_lethargy_W0 = data$ABC_lethargy.0, 
                  ABC_lethargy_W16 = data$ABC_lethargy.112,
                  delta_ABC_lethargy = data$delta_ABC_lethargy)
```



```{r}
tab['condition'][tab['condition'] == "0"] <- "placebo"
tab['condition'][tab['condition'] == "1"] <- "ARBA"
tab <- subset(tab, sub != 1140446)
tab
```




# Variables sociodémographiques et autres (vérifier l'équivalence des groupes)
```{r}
jmv::descriptives(tab, vars= vars(age, IQ, verbal_IQ, nonverbal_IQ), skew = T, kurt = T, variance = TRUE, splitBy = condition)
jmv::descriptives(tab, vars= vars(VABS3_SOC_W0), skew = T, kurt = T, variance = TRUE, splitBy = condition)

frq(subset(tab, condition == "0")$gender)
frq(subset(tab, condition == "1")$gender)
```


---------------------------------------------------------------------------
```{r}
R.Version()
```


# ABC irritabilité

## Postulats
```{r}
# linéarité --> OUTLIERS
plot(tab$ABC_irrit_W0, tab$delta_ABC_irrit, xlab = "irritabilité baseline", ylab = "Amélioration irritabilité", main = "Linéarité irritabilité")
    # Vérification et correction scores extrêmes
scores_z = data.frame(sub = tab$sub, condition = tab$condition)
scores_z$delta_ABC_irrit = scale(tab$delta_ABC_irrit)
subset(scores_z, abs(delta_ABC_irrit)>3.29) # 1 score extrême
tab_irrit_cor <- subset(tab, sub != 3940432) # retrait. Nouvelle banque de données pour irritabilité --> tab_irrit_cor


# Linéarité sans le outlier
plot(tab_irrit_cor$ABC_irrit_W0, tab_irrit_cor$delta_ABC_irrit, xlab = "irritabilité baseline", ylab = "Amélioration irritabilité", main = "Linéarité irritabilité")
    # Placebo linéarité
plot(subset(tab_irrit_cor, condition == "placebo")$ABC_irrit_W0, subset(tab_irrit_cor, condition == "placebo")$delta_ABC_irrit, xlab = "irritabilité baseline", ylab = "Amélioration irritabilité", main = "Linéarité irritabilité - PLACEBO")
    # ARBA linéarité
plot(subset(tab_irrit_cor, condition == "ARBA")$ABC_irrit_W0, subset(tab_irrit_cor, condition == "ARBA")$delta_ABC_irrit, xlab = "irritabilité baseline", ylab = "Amélioration irritabilité", main = "Linéarité irritabilité - ARBA")
```

## Régression
```{r}
# Interaction !!!
irrit_baseline <- lm(delta_ABC_irrit ~ ABC_irrit_W0*condition, data = tab_irrit_cor)
summary(irrit_baseline)

    # POST HOCS ()
irrit_baseline_placebo <- lm(delta_ABC_irrit ~ ABC_irrit_W0, data = subset(tab_irrit_cor, condition == "placebo")) # NON
summary(irrit_baseline_placebo)

irrit_baseline_ARBA <- lm(delta_ABC_irrit ~ ABC_irrit_W0, data = subset(tab_irrit_cor, condition == "ARBA")) # OUI!!!
summary(irrit_baseline_ARBA)

# --> L'effet de l'irritabilité pré-traitement est prédictive de l'amélioration de l'irritabilité, seulement chez le groupe ARBA
```

## Postulats (suite)
```{r}
# Normalité de la distribution des résiduels
    # Histogramme
tab_irrit_cor$res_irrit <- residuals(irrit_baseline)

ggplot(tab_irrit_cor, aes(x = res_irrit)) + geom_histogram() +
  labs(title="Histogramme des résiduels pour delta_irrit", 
       x="Résiduels", y = "Fréquence")
    # Kurtose et skewness des résiduels --> OK
jmv::descriptives(tab_irrit_cor, vars= vars(res_irrit), skew = T, kurt = T, variance = TRUE, splitBy = condition)

#####################################################################################

# Homogénéitié de la variance des résiduels (homoscédasticité) --> PAS PIRE
ggplot(tab_irrit_cor, aes(x = ABC_irrit_W0, y = residuals(irrit_baseline), colour = condition)) +
  geom_point() +
  geom_smooth(method = "lm", se = FALSE) +
  labs(y = "Résiduels delta_irritabilité",
    x = "Irritabilité pré-traitement",
    color = "Condition")
```

### Visualisaiton régression irritabilité
```{r}
ggplot(tab_irrit_cor, aes(x = ABC_irrit_W0, y = delta_ABC_irrit, colour = condition)) +
  geom_point() +
  geom_smooth(method = "lm", se = FALSE, aes(linetype=condition)) +
  labs(y = "Amélioration de l'irritabilité",
    x = "Sévérité de l'irritabilité pré-traitement",
    color = "Condition")+
    theme(legend.position="top")

ggsave("Irritabilité_baseline.png", width=4, height=4)
```
# VABS3 Socialisation
## Postulats
```{r}
# linéarité --> semble ok
plot(tab$VABS3_SOC_W0, tab$delta_VABS3_SOC, xlab = "Socialisation baseline", ylab = "Amélioration socialisation", main = "Linéarité socialisation")
    # Vérification et correction scores extrêmes
scores_z$delta_VABS3_SOC = scale(tab$delta_VABS3_SOC)
subset(scores_z, abs(delta_VABS3_SOC)>3.29) # --> AUCUN
```

## Régression
```{r}
SOC_baseline <- lm(delta_VABS3_SOC ~ VABS3_SOC_W0*condition, data = tab) # EFFET DE LA BASELINE, MAIS PAS D'INTERACTION
summary(SOC_baseline)

    # POST HOCS
SOC_baseline_placebo <- lm(delta_VABS3_SOC ~ VABS3_SOC_W0, data = subset(tab, condition == "placebo")) # OUI
summary(SOC_baseline_placebo)

SOC_baseline_ARBA <- lm(delta_VABS3_SOC ~ VABS3_SOC_W0, data = subset(tab, condition == "ARBA")) # OUI
summary(SOC_baseline_ARBA)
```

## Postulats (suite)
```{r}
# Normalité de la distribution des résiduels --> OK
    # Histogramme
tab$res_soc <- residuals(SOC_baseline)

ggplot(tab, aes(x = res_soc)) + geom_histogram() +
  labs(title="Histogramme des résiduels pour delta_SOC", 
       x="Résiduels", y = "Fréquence")
    # Kurtose et skewness des résiduels
jmv::descriptives(tab, vars= vars(res_soc), skew = T, kurt = T, variance = TRUE, splitBy = condition)

#####################################################################################

# Homogénéitié de la variance des résiduels (homoscédasticité) --> BOF
ggplot(tab, aes(x = VABS3_SOC_W0, y = residuals(SOC_baseline), colour = condition)) +
  geom_point() +
  geom_smooth(method = "lm", se = FALSE) +
  labs(y = "Résiduels",
    x = "Pré-traitement",
    color = "Condition")
```

## Visualisation régression Socialisation
```{r}
ggplot(tab, aes(x = VABS3_SOC_W0, y = delta_VABS3_SOC, , colour = condition)) +
  geom_point() +
  geom_smooth(method = "lm", se = FALSE) +
  labs(y = "Amélioration de la socialisation",
    x = "Sévérité des difficultés de socialisation pré-traitement",
    color = "Condition")

ggsave("Socialisation_baseline.png")
```

# ABC Lethargy

## Postulats
```{r}
# Linéarité --> OK
plot(tab$ABC_lethargy_W0, tab$delta_ABC_lethargy, xlab = "Léthargie baseline", ylab = "Amélioration Léthargie", main = "Linéarité Léthargie")
    # Vérification et correction scores extrêmes
scores_z$delta_ABC_lethargy = scale(tab$delta_ABC_lethargy)
subset(scores_z, abs(delta_ABC_lethargy)>3.29) # --> AUCUN
```


## Régression léthargie
```{r}
lethargy_baseline <- lm(delta_ABC_lethargy ~ ABC_lethargy_W0*condition, data = tab) # INTERACTION
summary(lethargy_baseline)
lethargy_baseline_placebo <- lm(delta_ABC_lethargy ~ ABC_lethargy_W0, data = subset(tab, condition == "placebo")) # NON
summary(lethargy_baseline_placebo)
lethargy_baseline_ARBA <- lm(delta_ABC_lethargy ~ ABC_lethargy_W0, data = subset(tab, condition == "ARBA")) # OUI
summary(lethargy_baseline_ARBA)
# --> L'effet de l'irritabilité pré-traitement est prédictive de l'amélioration de l'irritabilité, seulement chez le groupe ARBA
```

## Postulats (suite)
```{r}
# Normalité de la distribution des résiduels
    # Histogramme
tab_lethargy <- subset(tab, !is.na(delta_ABC_lethargy)) # Nouveau df sans le id manquant de post-lethargy, sinon j'arrive pas à faire les résiduels
tab_lethargy$res_let <- residuals(lethargy_baseline)

ggplot(tab_lethargy, aes(x = res_let)) + geom_histogram() +
  labs(title="Histogramme des résiduels pour delta_lethargy", 
       x="Résiduels", y = "Fréquence")
    # Kurtose et skewness des résiduels --> PAS OK
jmv::descriptives(tab_lethargy, vars= vars(res_let), skew = T, kurt = T, variance = TRUE, splitBy = condition)

#####################################################################################

# Homogénéitié de la variance des résiduels (homoscédasticité) --> PAS PIRE
ggplot(tab_lethargy, aes(x = ABC_lethargy_W0, y = res_let, colour = condition)) +
  geom_point() +
  geom_smooth(method = "lm", se = FALSE) +
  labs(y = "Résiduels delta_lethargy",
    x = "Léthargie pré-traitement",
    color = "Condition")
```

## Visualisation ABC léthargie
```{r}
ggplot(tab, aes(x = ABC_lethargy_W0, y = delta_ABC_lethargy, colour = condition)) +
  geom_point() +
  geom_smooth(method = "lm", se = FALSE) +
  labs(y = "Amélioration de la léthargie",
    x = "Sévérité de la léthargie pré-traitement",
    color = "Condition")

ggplot(tab, aes(x = ABC_lethargy_W0, y = delta_ABC_lethargy, colour = condition)) +
  geom_point() +
  geom_smooth(method = "lm", se = FALSE, aes(linetype=condition)) +
  labs(y = "Amélioration de la léthargie",
    x = "Sévérité de la léthargie pré-traitement",
    color = "Condition")+
    theme(legend.position="top")

ggsave("lethargie_baseline.png", width = 4, height = 4)
```

# ABC social withdrawal

##Postulats
```{r}
# Linéarité
plot(tab$ABC_soc_wit_W0, tab$delta_ABC_soc_wit, xlab = "Social withdrawal baseline", ylab = "Amélioration social withdrawal", main = "Linéarité social withdrawal")
    # Vérification et correction scores extrêmes
scores_z$delta_ABC_soc_wit = scale(tab$delta_ABC_soc_wit)
subset(scores_z, abs(delta_ABC_soc_wit)>3.29) # --> AUCUN
```

## Régression
```{r}
soc_wit_baseline <- lm(delta_ABC_soc_wit ~ ABC_soc_wit_W0*condition, data = tab) # interaction presque sig, mais NON
summary(soc_wit_baseline)
  # POST HOCS
soc_wit_baseline_placebo <- lm(delta_ABC_soc_wit ~ ABC_soc_wit_W0, data = subset(tab, condition == "placebo")) # NON
summary(soc_wit_baseline_placebo)
soc_wit_baseline_ARBA <- lm(delta_ABC_soc_wit ~ ABC_soc_wit_W0, data = subset(tab, condition == "ARBA")) # OUI
summary(soc_wit_baseline_ARBA)
```
## Postulats (suite)
```{r}
# Normalité de la distribution des résiduels
    # Histogramme
tab$res_soc_wit <- residuals(soc_wit_baseline)

ggplot(tab, aes(x = res_soc_wit)) + geom_histogram() +
  labs(title="Histogramme des résiduels pour delta social withdrawal", 
       x="Résiduels", y = "Fréquence")
    # Kurtose et skewness des résiduels --> PAS OK
jmv::descriptives(tab, vars= vars(res_soc_wit), skew = T, kurt = T, variance = TRUE, splitBy = condition)

#####################################################################################

# Homogénéitié de la variance des résiduels (homoscédasticité) --> PAS PIRE
ggplot(tab, aes(x = ABC_soc_wit_W0, y = res_soc_wit, colour = condition)) +
  geom_point() +
  geom_smooth(method = "lm", se = FALSE) +
  labs(y = "Résiduels delta_soc_wit",
    x = "social withdrawal pré-traitement",
    color = "Condition")
```


## Visualisation ABC Social Withdrawal
```{r}
ggplot(tab, aes(x = ABC_soc_wit_W0, y = delta_ABC_soc_wit, , colour = condition)) +
  geom_point() +
  geom_smooth(method = "lm", se = FALSE, aes(linetype=condition)) +
  labs(y = "Amélioration du retrait social",
    x = "Sévérité du retrait social pré-traitement",
    color = "Condition")

ggsave("Retrait_social_baseline.png", width = 5, height = 4)
```


# AIM repetitive behavior
## Postulats
```{r}
# Linéarité --> OK
plot(tab$AIM_rep_beh_W0, tab$delta_AIM_rep_beh, xlab = "Baseline", ylab = "Amélioration", main = "Linéarité")
    # Vérification et correction scores extrêmes
scores_z$delta_AIM_rep_beh = scale(tab$delta_AIM_rep_beh)
subset(scores_z, abs(delta_AIM_rep_beh)>3.29) # --> AUCUN
```


# Régression
```{r}
rep_beh_baseline <- lm(delta_AIM_rep_beh ~ AIM_rep_beh_W0*condition, data = tab) # EFFET DE LA BASELINE, MAIS PAS D'INTERACTION. SIG pour les 2 groupes
summary(rep_beh_baseline)

rep_beh_baseline_placebo <- lm(delta_AIM_rep_beh ~ AIM_rep_beh_W0, data = subset(tab, condition == "placebo")) # OUI
summary(rep_beh_baseline_placebo)
rep_beh_baseline_ARBA <- lm(delta_AIM_rep_beh ~ AIM_rep_beh_W0, data = subset(tab, condition == "ARBA")) # OUI
summary(rep_beh_baseline_ARBA)
```

## Postulats (suite)
```{r}
# Normalité de la distribution des résiduels
    # Histogramme
tab_rep_beh <- subset(tab, !is.na(delta_AIM_rep_beh)) # Nouveau df sans le id manquant de post-lethargy, sinon j'arrive pas à faire les résiduels
tab_rep_beh$res_rep_beh <- residuals(rep_beh_baseline)

ggplot(tab_rep_beh, aes(x = res_rep_beh)) + geom_histogram() +
  labs(title="Histogramme des résiduels pour delta repetitive behavior", 
       x="Résiduels", y = "Fréquence")
    # Kurtose et skewness des résiduels
jmv::descriptives(tab_rep_beh, vars= vars(res_rep_beh), skew = T, kurt = T, variance = TRUE, splitBy = condition)

#####################################################################################

# Homogénéitié de la variance des résiduels (homoscédasticité) --> BOF
ggplot(tab_rep_beh, aes(x = AIM_rep_beh_W0, y = res_rep_beh, colour = condition)) +
  geom_point() +
  geom_smooth(method = "lm", se = FALSE) +
  labs(y = "Résiduels delta_rep_beh",
    x = "Pré-traitement",
    color = "Condition")
```

## Visualisation AIM repetitive behavior
```{r}
a = ggplot(tab, aes(x = AIM_rep_beh_W0, y = delta_AIM_rep_beh, colour = condition)) +
  geom_point() +
  geom_smooth(method = "lm", se = FALSE) +
  labs(y = "Amélioration des comportements répétitifs",
    x = "Sévérité des comportements répétitifs pré-traitement",
    color = "Condition")


a + coord_fixed(ratio = 1)
ggsave("Repetitive_behavior_baseline.png", width=5, height=5)
```

# ABC stereotypical behavior

## Postulat
```{r}
# Linéarité --> OK
plot(tab$ABC_ste_beh_W0, tab$delta_ABC_ste_beh, xlab = "Baseline", ylab = "Amélioration", main = "Linéarité")
    # Vérification et correction scores extrêmes
scores_z$delta_ABC_ste_beh = scale(tab$delta_ABC_ste_beh)
subset(scores_z, abs(delta_ABC_ste_beh)>3.29) # --> 3940485
tab_ste_beh_cor <- subset(tab, sub != 3940485)

# Linéarité sans le outlier
plot(tab_ste_beh_cor$ABC_ste_beh_W0, tab_ste_beh_cor$delta_ABC_ste_beh, xlab = "ste_behabilité baseline", ylab = "Amélioration ste_behabilité")
    # Placebo linéarité
plot(subset(tab_ste_beh_cor, condition == "placebo")$ABC_ste_beh_W0, subset(tab_ste_beh_cor, condition == "placebo")$delta_ABC_ste_beh)
    # ARBA linéarité
plot(subset(tab_ste_beh_cor, condition == "ARBA")$ABC_ste_beh_W0, subset(tab_ste_beh_cor, condition == "ARBA")$delta_ABC_ste_beh)
```

# Régression
```{r}
ste_beh_baseline <- lm(delta_ABC_ste_beh ~ ABC_ste_beh_W0*condition, data = tab_ste_beh_cor) # EFFET DE LA BASELINE, MAIS PAS D'INTERACTION
summary(ste_beh_baseline)

ste_beh_baseline_placebo <- lm(delta_ABC_ste_beh ~ ABC_ste_beh_W0, data = subset(tab_ste_beh_cor, condition == "placebo")) # NON
summary(ste_beh_baseline_placebo)
ste_beh_baseline_ARBA <- lm(delta_ABC_ste_beh ~ ABC_ste_beh_W0, data = subset(tab_ste_beh_cor, condition == "ARBA")) # OUI
summary(ste_beh_baseline_ARBA)
```
## Postulats (suite)
```{r}
# Normalité de la distribution des résiduels
    # Histogramme
tab_ste_beh_cor_2 <- subset(tab_ste_beh_cor, !is.na(delta_ABC_ste_beh))
tab_ste_beh_cor_2$res_ste_beh <- residuals(ste_beh_baseline)
ggplot(tab_ste_beh_cor_2, aes(x = res_ste_beh)) + geom_histogram() +
  labs(title="Histogramme des résiduels pour delta stereotypic behavior", 
       x="Résiduels", y = "Fréquence")
    # Kurtose et skewness des résiduels
jmv::descriptives(tab_ste_beh_cor_2, vars= vars(res_ste_beh), skew = T, kurt = T, variance = TRUE, splitBy = condition)

#####################################################################################

# Homogénéitié de la variance des résiduels (homoscédasticité) --> BOF
ggplot(tab_ste_beh_cor_2, aes(x = ABC_ste_beh_W0, y = res_ste_beh, colour = condition)) +
  geom_point() +
  geom_smooth(method = "lm", se = FALSE) +
  labs(y = "Résiduels delta_ste_beh",
    x = "stereotypic behavior pré-traitement",
    color = "Condition")
```
## Visualisation ABC stereotypic behavior
```{r}
ggplot(tab_ste_beh_cor_2, aes(x = ABC_ste_beh_W0, y = delta_ABC_ste_beh, colour = condition)) +
  geom_point() +
  geom_smooth(method = "lm", se = FALSE, aes(linetype=condition)) +
  labs(y = "Amélioration des comportements stéréotypés",
    x = "Sévérité des comportements stéréotypés pré-traitement",
    color = "Condition")

ggsave("Stereotypic_behavior_baseline.png")
```

