---
title: "R Notebook"
output: html_notebook
---


```{r}
library('dplyr')
library('lme4')
library('sjmisc')
library("ggplot2")
library('afex')
library('jmv')
library('emmeans')
library('effectsize')
library('rstatix')
library('haven')
library("readxl")
library('expss')
library('epiDisplay')
library("writexl")
library('tidyverse')
library("ggplot2")
library("ggpubr")
library("gginnards")
library("ggpmisc")
```


```{r}
data <- read_excel("C:/Users/Admin/Desktop/PSY40001/Honor database.xlsx")
```

```{r}
# ** inverser les baseline scores pour VABS3. Dèjà inversé pour delta
tab <- data.frame(sub = data$sub, condition = data$cond, gender = factor(data$GENDER_STD), age = data$AGE,
                  IQ = data$FULL_SCALE_IQ, verbal_IQ = data$VERBAL_IQ, nonverbal_IQ = data$NON_VERBAL_IQ,
                  VABS3_SOC_W0 = -data$VABS3_SOC_SS.0, delta_VABS3_SOC = data$delta_VABS3_SOC, 
                  AIM_rep_beh_W0 = data$AIM_repetitive_behavior.0, delta_AIM_rep_beh = data$delta_AIM_repetitive_behavior, 
                  ABC_irrit_W0 = data$ABC_Irritability.0, delta_ABC_irrit = data$delta_ABC_irrit,
                  ABC_ste_beh_W0 = data$ABC_Stereotypy.0, delta_ABC_ste_beh = data$delta_ABC_stereotypy,
                  ABC_lethargy_W0 = data$ABC_Lethargy.0, delta_ABC_lethargy = data$delta_ABC_lethargy)
```



```{r}
tab['condition'][tab['condition'] == "0"] <- "placebo"
tab['condition'][tab['condition'] == "1"] <- "ARBA"
tab <- subset(tab, sub != 1140446) # aucun score post
tab <- subset(tab, sub != 3940431) # a juste les post VABS

# Changer le score pré de 3940439 pour NA pour pas que son score soit inclus dans les moyennes et tout
tab['ABC_ste_beh_W0'][tab['sub'] == 3940349] <- NA
```


# Variables sociodémographiques et autres (vérifier l'équivalence des groupes)
```{r}
# Groupes
frq(tab$gender)
# Sexe
frq(subset(tab, condition == "ARBA")$gender)
frq(subset(tab, condition == "placebo")$gender)
mean(tab$nonverbal_IQ)
```


```{r}
chisq_gender <- data.frame(groupe = c(rep("ARBA", 32), rep("placebo", 29)),
                 ratio = c(rep(1, 21), rep(0, 8),
                           rep(1, 24), rep(0, 8)))
chisq.test(chisq_gender$groupe, chisq_gender$ratio)

# Âge
t.test(age ~ condition, data = tab)
jmv::descriptives(tab, vars= vars(age), skew = T, kurt = T, variance = TRUE, splitBy = condition)

# IQ
t.test(IQ ~ condition, data = tab)
jmv::descriptives(tab, vars= vars(IQ), skew = T, kurt = T, variance = TRUE, splitBy = condition)

# Verbal IQ
t.test(verbal_IQ ~ condition, data = tab)
jmv::descriptives(tab, vars= vars(verbal_IQ), skew = T, kurt = T, variance = TRUE, splitBy = condition)

# Non-verbal IQ
t.test(nonverbal_IQ ~ condition, data = tab)
jmv::descriptives(tab, vars= vars(nonverbal_IQ), skew = T, kurt = T, variance = TRUE, splitBy = condition)

# irritabilité baseline
t.test(ABC_irrit_W0 ~ condition, data = tab)
jmv::descriptives(tab, vars= vars(ABC_irrit_W0), skew = T, kurt = T, variance = TRUE, splitBy = condition)

# Léthargie baseline
t.test(ABC_lethargy_W0 ~ condition, data = tab)
jmv::descriptives(tab, vars= vars(ABC_lethargy_W0), skew = T, kurt = T, variance = TRUE, splitBy = condition)

# Stereotypic behaviour baseline
t.test(ABC_ste_beh_W0 ~ condition, data = tab)
jmv::descriptives(tab, vars= vars(ABC_ste_beh_W0), skew = T, kurt = T, variance = TRUE, splitBy = condition)

# Repetitive behaviour baseline
t.test(AIM_rep_beh_W0 ~ condition, data = tab)
jmv::descriptives(tab, vars= vars(AIM_rep_beh_W0), skew = T, kurt = T, variance = TRUE, splitBy = condition)
```

# Moyennes et ÉT
```{r}
jmv::descriptives(tab, vars= vars(ABC_irrit_W0, delta_ABC_irrit), skew = T, kurt = T, variance = TRUE, splitBy = condition)

jmv::descriptives(tab, vars= vars(ABC_lethargy_W0, delta_ABC_lethargy), skew = T, kurt = T, variance = TRUE, splitBy = condition)

jmv::descriptives(tab, vars= vars(ABC_ste_beh_W0, delta_ABC_ste_beh), skew = T, kurt = T, variance = TRUE, splitBy = condition)

jmv::descriptives(tab, vars= vars(AIM_rep_beh_W0, delta_AIM_rep_beh), skew = T, kurt = T, variance = TRUE, splitBy = condition)
```


# ABC irritabilité

## Postulats
```{r}
# linéarité --> OUTLIERS
plot(tab$ABC_irrit_W0, tab$delta_ABC_irrit, xlab = "irritabilité baseline", ylab = "Amélioration irritabilité", main = "Linéarité irritabilité")
    # Vérification et correction scores extrêmes
scores_z = data.frame(sub = tab$sub, condition = tab$condition)
scores_z$delta_ABC_irrit = scale(tab$delta_ABC_irrit)
subset(scores_z, abs(delta_ABC_irrit)>3.29)


    # Placebo linéarité
plot(subset(tab, condition == "placebo")$ABC_irrit_W0, subset(tab, condition == "placebo")$delta_ABC_irrit, xlab = "irritabilité baseline", ylab = "Amélioration irritabilité", main = "Linéarité irritabilité - PLACEBO")
    # ARBA linéarité
plot(subset(tab, condition == "ARBA")$ABC_irrit_W0, subset(tab, condition == "ARBA")$delta_ABC_irrit, xlab = "irritabilité baseline", ylab = "Amélioration irritabilité", main = "Linéarité irritabilité - ARBA")
```

## Régression
```{r}
# Interaction !!!
irrit_baseline <- lm(delta_ABC_irrit ~ ABC_irrit_W0*condition, data = tab)
summary(irrit_baseline$residuals)
cohen.d(irrit_baseline$residuals)

    # POST HOCS ()
irrit_baseline_ARBA <- lm(delta_ABC_irrit ~ ABC_irrit_W0, data = subset(tab, condition == "ARBA")) # OUI!!!
summary(irrit_baseline_ARBA)

irrit_baseline_placebo <- lm(delta_ABC_irrit ~ ABC_irrit_W0, data = subset(tab, condition == "placebo")) # NON
summary(irrit_baseline_placebo)

# --> L'irritabilité pré-traitement est prédictive de l'amélioration de l'irritabilité, seulement chez le groupe ARBA
```

## Postulats (suite)
```{r}
# Normalité de la distribution des résiduels
    # Histogramme
tab$res_irrit <- residuals(irrit_baseline)

ggplot(tab, aes(x = res_irrit)) + geom_histogram() +
  labs(title="Histogramme des résiduels pour delta_irrit", 
       x="Résiduels", y = "Fréquence")
    # Kurtose et skewness des résiduels --> OK
jmv::descriptives(tab, vars= vars(res_irrit), skew = T, kurt = T, variance = TRUE, splitBy = condition)

#####################################################################################

# Homogénéitié de la variance des résiduels (homoscédasticité) --> PAS PIRE
ggplot(tab, aes(x = ABC_irrit_W0, y = residuals(irrit_baseline), colour = condition)) +
  geom_point() +
  geom_smooth(method = "lm", se = FALSE) +
  labs(y = "Résiduels delta_irritabilité",
    x = "Irritabilité pré-traitement",
    color = "Condition")
```

### Visualisation régression irritabilité
```{r}
ggplot(tab, aes(x=ABC_irrit_W0, y=delta_ABC_irrit, color = condition)) + geom_point() +
  geom_smooth(method = "lm", se = FALSE, aes(linetype=condition)) +
  theme_bw() + labs(x = "Sévérité de l'irritabilité pré-traitement",
      y = "Amélioration de l'irritabilité",
      color = "Condition")+
  stat_ma_eq(aes(label = paste(after_stat(eq.label), after_stat(rr.label), sep = "*\",  \"*")))

ggsave("Figure_irritabilité_baseline.png", width=6, height=4)
```



# ABC Lethargy
## Postulats
```{r}
# Linéarité --> OK
plot(tab$ABC_lethargy_W0, tab$delta_ABC_lethargy, xlab = "Léthargie baseline", ylab = "Amélioration Léthargie", main = "Linéarité Léthargie")
    # Vérification et correction scores extrêmes
scores_z$delta_ABC_lethargy = scale(tab$delta_ABC_lethargy)
subset(scores_z, abs(delta_ABC_lethargy)>3.29) # --> AUCUN
```


## Régression léthargie
```{r}
lethargy_baseline <- lm(delta_ABC_lethargy ~ ABC_lethargy_W0*condition, data = tab) # INTERACTION

lethargy_baseline_ARBA <- lm(delta_ABC_lethargy ~ ABC_lethargy_W0, data = subset(tab, condition == "ARBA")) # OUI
summary(lethargy_baseline_ARBA)

lethargy_baseline_placebo <- lm(delta_ABC_lethargy ~ ABC_lethargy_W0, data = subset(tab, condition == "placebo")) # NON
summary(lethargy_baseline_placebo)
# --> L'effet de l'irritabilité pré-traitement est prédictive de l'amélioration de l'irritabilité, seulement chez le groupe ARBA
```

## Postulats (suite)
```{r}
# Normalité de la distribution des résiduels
    # Histogramme
tab_lethargy <- subset(tab, !is.na(delta_ABC_lethargy))
tab_lethargy$res_let <- residuals(lethargy_baseline)

ggplot(tab_lethargy, aes(x = res_let)) + geom_histogram() +
  labs(title="Histogramme des résiduels pour delta_lethargy", 
       x="Résiduels", y = "Fréquence")
    # Kurtose et skewness des résiduels --> PAS OK
jmv::descriptives(tab_lethargy, vars= vars(res_let), skew = T, kurt = T, variance = TRUE, splitBy = condition)

#####################################################################################

# Homogénéitié de la variance des résiduels (homoscédasticité) --> PAS PIRE
ggplot(tab_lethargy, aes(x = ABC_lethargy_W0, y = res_let, colour = condition)) +
  geom_point() +
  geom_smooth(method = "lm", se = FALSE) +
  labs(y = "Résiduels delta_lethargy",
    x = "Léthargie pré-traitement",
    color = "Condition")
```

## Visualisation ABC léthargie
```{r}
ggplot(tab, aes(x=ABC_lethargy_W0, y=delta_ABC_lethargy, color = condition)) + geom_point() +
  geom_smooth(method = "lm", se = FALSE, aes(linetype=condition)) +
  theme_bw() + labs(x = "Sévérité de la léthargie pré-traitement",
      y = "Amélioration de la léthargie",
      color = "Condition")+
  stat_ma_eq(aes(label = paste(after_stat(eq.label), after_stat(rr.label), sep = "*\",  \"*")))

ggsave("Figure_lethargie_baseline.png", width = 6, height = 4)
```


# ABC Stereotypic behaviour
##Postulats
```{r}
# Linéarité
plot(tab$ABC_ste_beh_W0, tab$delta_ABC_ste_beh, xlab = "Social withdrawal baseline", ylab = "Amélioration social withdrawal", main = "Linéarité social withdrawal")
    # Vérification et correction scores extrêmes
scores_z$delta_ABC_ste_beh = scale(tab$delta_ABC_ste_beh)
subset(scores_z, abs(delta_ABC_ste_beh)>3.29) # --> 3940439
```

## Régression
```{r}
ste_beh_baseline <- lm(delta_ABC_ste_beh ~ ABC_ste_beh_W0*condition, data = tab) # interaction presque sig, mais NON
summary(ste_beh_baseline)
  # POST HOCS
ste_beh_baseline_ARBA <- lm(delta_ABC_ste_beh ~ ABC_ste_beh_W0, data = subset(tab, condition == "ARBA")) # OUI
summary(ste_beh_baseline_ARBA)

ste_beh_baseline_placebo <- lm(delta_ABC_ste_beh ~ ABC_ste_beh_W0, data = subset(tab, condition == "placebo")) # NON
summary(ste_beh_baseline_placebo)
```

## Postulats (suite)
```{r}
# Normalité de la distribution des résiduels
    # Histogramme
tab_ste_beh <- subset(tab, !is.na(delta_ABC_ste_beh)) # Nouveau df sans le id manquant
tab_ste_beh$res_ste_beh <- residuals(ste_beh_baseline)

ggplot(tab_ste_beh, aes(x = res_ste_beh)) + geom_histogram() +
  labs(title="Histogramme des résiduels pour delta stereotypie", 
       x="Résiduels", y = "Fréquence")
    # Kurtose et skewness des résiduels --> PAS OK
jmv::descriptives(tab_ste_beh, vars= vars(res_ste_beh), skew = T, kurt = T, variance = TRUE, splitBy = condition)

#####################################################################################

# Homogénéitié de la variance des résiduels (homoscédasticité) --> PAS PIRE
ggplot(tab_ste_beh, aes(x = ABC_ste_beh_W0, y = res_ste_beh, colour = condition)) +
  geom_point() +
  geom_smooth(method = "lm", se = FALSE) +
  labs(y = "Résiduels delta_ste_beh",
    x = "Stereotypie pré-traitement",
    color = "Condition")
```


## Visualisation ABC Stereotypy
```{r}
ggplot(tab, aes(x=ABC_ste_beh_W0, y=delta_ABC_ste_beh, color = condition)) + geom_point() +
  geom_smooth(method = "lm", se = FALSE, aes(linetype=condition)) +
  theme_bw() + labs(x = "Sévérité des comportements stéréotypiques pré-traitement",
      y = "Amélioration des comportements stéréotypiques",
      color = "Condition")+
  stat_ma_eq(aes(label = paste(after_stat(eq.label), after_stat(rr.label), sep = "*\",  \"*")))

ggsave("Figure_stereotypie_baseline.png", width = 6, height = 4)
```


# AIM repetitive behavior
## Postulats
```{r}
# Linéarité --> OK
plot(tab$AIM_rep_beh_W0, tab$delta_AIM_rep_beh, xlab = "Baseline", ylab = "Amélioration", main = "Linéarité")
    # Vérification et correction scores extrêmes
scores_z$delta_AIM_rep_beh = scale(tab$delta_AIM_rep_beh)
subset(scores_z, abs(delta_AIM_rep_beh)>3.29) # --> AUCUN
```


# Régression
```{r}
rep_beh_baseline <- lm(delta_AIM_rep_beh ~ AIM_rep_beh_W0*condition, data = tab) # EFFET DE LA BASELINE, MAIS PAS D'INTERACTION. SIG pour les 2 groupes
summary(rep_beh_baseline)

rep_beh_baseline_ARBA <- lm(delta_AIM_rep_beh ~ AIM_rep_beh_W0, data = subset(tab, condition == "ARBA")) # OUI
summary(rep_beh_baseline_ARBA)

rep_beh_baseline_placebo <- lm(delta_AIM_rep_beh ~ AIM_rep_beh_W0, data = subset(tab, condition == "placebo")) # OUI
summary(rep_beh_baseline_placebo)
```

## Postulats (suite)
```{r}
# Normalité de la distribution des résiduels
    # Histogramme
tab$res_rep_beh <- residuals(rep_beh_baseline)

ggplot(tab, aes(x = res_rep_beh)) + geom_histogram() +
  labs(title="Histogramme des résiduels pour delta repetitive behavior", 
       x="Résiduels", y = "Fréquence")
    # Kurtose et skewness des résiduels
jmv::descriptives(tab, vars= vars(res_rep_beh), skew = T, kurt = T, variance = TRUE, splitBy = condition)

#####################################################################################

# Homogénéitié de la variance des résiduels (homoscédasticité) --> BOF
ggplot(tab, aes(x = AIM_rep_beh_W0, y = res_rep_beh, colour = condition)) +
  geom_point() +
  geom_smooth(method = "lm", se = FALSE) +
  labs(y = "Résiduels delta_rep_beh",
    x = "Pré-traitement",
    color = "Condition")
```

## Visualisation AIM repetitive behavior
```{r}
ggplot(tab, aes(x = AIM_rep_beh_W0, y = delta_AIM_rep_beh, colour = condition)) +
  geom_point() +
  geom_smooth(method = "lm", se = FALSE) +
  labs(y = "Amélioration des comportements répétitifs",
    x = "Sévérité des comportements répétitifs pré-traitement",
    color = "Condition")+
    theme(legend.position="top")


ggsave("Repetitive_behavior_baseline.png", width=5, height=5)
```

# VABS3 Socialisation
## Postulats
```{r}
# linéarité --> semble ok
plot(tab$VABS3_SOC_W0, tab$delta_VABS3_SOC, xlab = "Socialisation baseline", ylab = "Amélioration socialisation", main = "Linéarité socialisation")
    # Vérification et correction scores extrêmes
scores_z$delta_VABS3_SOC = scale(tab$delta_VABS3_SOC)
subset(scores_z, abs(delta_VABS3_SOC)>3.29) # --> AUCUN
```

## Régression
```{r}
SOC_baseline <- lm(delta_VABS3_SOC ~ VABS3_SOC_W0*condition, data = tab) # EFFET DE LA BASELINE, MAIS PAS D'INTERACTION
summary(SOC_baseline)

    # POST HOCS
SOC_baseline_placebo <- lm(delta_VABS3_SOC ~ VABS3_SOC_W0, data = subset(tab, condition == "placebo")) # OUI
summary(SOC_baseline_placebo)

SOC_baseline_ARBA <- lm(delta_VABS3_SOC ~ VABS3_SOC_W0, data = subset(tab, condition == "ARBA")) # OUI
summary(SOC_baseline_ARBA)
```

## Postulats (suite)
```{r}
# Normalité de la distribution des résiduels --> OK
    # Histogramme
tab$res_soc <- residuals(SOC_baseline)

ggplot(tab, aes(x = res_soc)) + geom_histogram() +
  labs(title="Histogramme des résiduels pour delta_SOC", 
       x="Résiduels", y = "Fréquence")
    # Kurtose et skewness des résiduels
jmv::descriptives(tab, vars= vars(res_soc), skew = T, kurt = T, variance = TRUE, splitBy = condition)

#####################################################################################

# Homogénéitié de la variance des résiduels (homoscédasticité) --> BOF
ggplot(tab, aes(x = VABS3_SOC_W0, y = residuals(SOC_baseline), colour = condition)) +
  geom_point() +
  geom_smooth(method = "lm", se = FALSE) +
  labs(y = "Résiduels",
    x = "Pré-traitement",
    color = "Condition")
```

## Visualisation régression Socialisation
```{r}
ggplot(tab, aes(x = VABS3_SOC_W0, y = delta_VABS3_SOC, , colour = condition)) +
  geom_point() +
  geom_smooth(method = "lm", se = FALSE) +
  labs(y = "Amélioration de la socialisation",
    x = "Sévérité des difficultés de socialisation pré-traitement",
    color = "Condition")

ggsave("Socialisation_baseline.png")
```